【裁判字號】    95,交聲,189
【裁判日期】    951215
【裁判案由】    聲明異議
【裁判全文】
臺灣屏東地方法院交通事件裁定         95年度交聲字第189號
原處分機關  交通部公路總局高雄區監理所屏東監理站
異  議  人  甲○○
上列異議人因違反道路交通管理處罰條例案件，對於原處分機關
95年11月14日所為之處分（原處分：屏監違字第裁82-Z00000000
號），聲明異議，本院裁定如下：
    主  文
異議駁回。
    理  由
一、異議意旨略以：異議人甲○○於民國95年10月03日13時34分
    許，駕駛車牌號碼為5927-PB 號之自用小客車在國道三號公
    路北上359.7 公里處，被警查獲以98公里/ 小時之速度行駛
    於內側車道，而依道路交通管理處罰條例第33條第1 項第3
    款科處罰鍰新臺幣（下同）3,000 元，並依同法第63條第1
    項第1 款之規定記違規點數1 點，惟該路段之行車限速係60
    公里/ 小時至110 公里/ 小時，異議人之行車速度並未低於
    上開最低速限，且高速公路內側車道亦未標示最低速限，是
    異議人行車既未違反速限之標示，則上開處分自有末合，為
    此聲明異議云云。
二、按「汽車行駛於高速公路、快速公路或設站管制之道路，不
    遵使用限制、禁止、行車管制及管理事項之管制規則而有下
    列行為者，處汽車駕駛人新臺幣3,000 元以上6,000 元以下
    罰鍰：．．三、未依規定行駛車道。」、「汽車駕駛人有下
    列各款所列條款之一者，除依原條款處罰鍰外，並予記點：
    一、有第33條第1 項．．情形之一者，各記違規點數一點。
    」，此道路交通管理處罰條例第33條第1 項第3 款、第63條
    第1項第1款分別定有明文。
三、次按「汽車行駛高速公路及快速公路，其車道之使用，除因
    交通事故及道路施工依臨時或可移動標誌指示或交通勤務警
    察指揮外，應依設置之交通標誌、標線或號誌之規定，無設
    置者，應依下列規定︰．．三、內側車道為超車道，但小型
    車於不堵塞行車之狀況下，得以該路段容許之最高速限行駛
    於內側車道。」，此高速公路及快速公路交通管制規則第8
    條第1 項第3 款定有明文。由上開規定可知，高速公路內側
    車道係屬超車道，非超車之必要不得行使於內側車道，僅於
    該款但書規定之情形，雖非超車亦得行駛於內側車道。
四、經查，本件異議人於95年10月03日13時34分，駕駛車牌號碼
    為5927-PB 號之自用小客車在國道三號公路北上359.7 公里
    處，以98公里/ 小時之速度行駛於內側車道乙節，業據異議
    人所不爭執，亦有卷存內政部警政署國道公路警察局舉發違
    反道路交通管理事件通知單1 紙可證，可信為真實。又該路
    段之最高限速為110 公里/ 小時乙情，除據異議人所自承外
    ，並有內政部警政署國道公路警察局第八警察隊95年10月31
    日公警八交字第0950872021號函附卷可參。職是，異議人既
    於上開路段以低於最高速限12公里/ 小時即時速98公里/ 小
    時之速度行駛，即與上開高速公路及快速公路交通管制規則
    第8 條第1 項第3 款之規定未符，而有行駛高速公路未依規
    定行駛車道之違規行為，準此，原處分機關依道路交通管理
    處罰條例第33條第1 項第3 款科處罰鍰3,000 元，並依同法
    第63條第1 項第1 款之規定記違規點數1 點，於法洵屬正當
    ，本件異議人之異議為無理由，應予以駁回
五、據上論斷，應依道路交通案件處理辦法第19條，裁決如主文
    。
中    華    民    國    95    年    12    月    15    日
                  交通法庭    法  官  曾吉雄
以上正本證明與原本無異。
如不服本裁定應於收受送達後五日內向本院提出抗告書狀敘述抗
告之理由抗告於台灣高等法院高雄分院。
                              書記官  潘美碧
中    華    民    國    95    年    12    月    18    日


司法院資訊處製作；財團法人民間司法改革基金會備份。
